最高法院刑事判決　　　　　　　九十六年度台上字第一一七號
上　訴　人　甲○○
選任辯護人　陳世川律師
上列上訴人因違反毒品危害防制條例案件，不服台灣高等法院台
中分院中華民國九十五年十月十八日第二審更審判決（九十五年
度上更(一)字第一九三號，起訴案號：台灣台中地方法院檢察署九
十四年度偵字第一一九一八號），提起上訴，本院判決如下：
    主  文
上訴駁回。
    理  由
按刑事訴訟法第三百七十七條規定：上訴於第三審法院，非以判
決違背法令為理由，不得為之。是提起第三審上訴，應以原判決
違背法令為理由，係屬法定要件。如果上訴理由狀並未依據卷內
訴訟資料，具體指摘原判決不適用何種法則或如何適用不當，或
所指摘原判決違法情事，顯與法律規定得為第三審上訴理由之違
法情形，不相適合時，均應認其上訴為違背法律上之程式，予以
駁回。本件原判決認定上訴人甲○○意圖營利，基於販賣第二級
毒品甲基安非他命（下稱安非他命）之概括犯意，以行動電話手
機為聯絡工具，先於民國九十四年六月中旬某日，向不詳姓名之
成年人販入不詳數量之安非他命後，即自同年六月中旬某日起至
七月二十日或二十一日止（上訴人自九十四年六月二十七日起至
七月十一日出國期間除外），連續在台中市○○○路與大義街、
永興街交岔路口附近，或進化北路二六三號九樓之六，或梅川東
路四段一○五號三樓十四室等地，以每次新台幣（下同）三千元
（四次）、五千元（一次）不等之價格，售賣不詳數量之安非他
命予蘇國禎牟利。蘇國禎或以現金交付（總計一萬六千元，含原
積欠而於被查獲當日所交付之三千元），或以其為上訴人維修手
機之費用抵償部分價款（一千元）之方式，給付價金予上訴人。
上訴人復於九十四年七月二十二日凌晨某時，承前之概括犯意，
駕駛小客車至台中市與彰化縣交界處某不詳地點，以二十四萬元
之代價，向不詳姓名之成年人販入安非他命一大包（驗餘淨重四
八○點一五公克），將之藏於黑色手提包內，欲伺機尋覓買主牟
利。嗣於同日凌晨四時四十五分許，上訴人駕車搭載林坤宏在台
中市○○○路二五五號三信商業銀行前，向蘇國禎收取先前向其
購買安非他命所積欠之三千元，適為台中市警察局警員林文新、
陳世均查獲等情。因而撤銷第一審關於上訴人部分之不當判決，
改判仍論處其連續販賣第二級毒品罪刑。已綜核全部卷證資料，
詳加斟酌論斷，敘明其所憑之證據及認定之理由，而以上訴人否
認犯罪所持之辯解為不足採，予以指駁綦詳，俱有卷存之證據資
料可資覆按。從形式上觀察，並無判決違背法令之情形存在。查
證據之取捨及其證明力之判斷，屬於事實審法院之職權，苟其所
為之判斷，並不違背經驗法則及論理法則，即不能任意指為違背
法令，而執為合法之第三審上訴理由。而認定犯罪事實所憑之證
據，並不以直接證據為限，間接證據亦包括在內，審理事實之法
院綜合卷內之直接、間接證據，本於推理作用，於通常一般之人
均不致有所懷疑，得確信其為真實之程度者，即非不得據之為有
罪之認定。又證人之陳述有部分前後不符，或相互間有所歧異時
，究竟何者為可採，法院仍得本其自由心證予以斟酌，非謂一有
不符或矛盾，即應認其全部均為不可採信，若其基本事實之陳述
，果與真實性無礙時，仍非不得予以採信。原判決論處上訴人連
續販賣第二級毒品罪刑，係綜合證人蘇國禎、林坤宏、林文新之
部分證詞，扣案之安非他命、外包裝、電子磅秤、分裝袋、手提
包、行動電話通話紀錄、三信商業銀行交易明細表、中山醫學大
學附設醫院藥物濫用檢測中心確認檢驗結果報告、內政部警政署
刑事警察局鑑定書等直接、間接證據，本於推理作用，確信其為
真實之程度，而為有罪之認定。其中關於蘇國禎、林坤宏前後之
證詞不一，以何者為可採？上訴人販毒次數、所得若干？證人蘇
國禎提款後有無返還上訴人欠款三千元？扣案之安非他命是上訴
人所有抑林坤宏所有等事項，乃原審取捨證據及證據證明力判斷
職權之合法行使，其所為判斷，尚無悖乎一般經驗法則，自不得
指為違法。次查毒品危害防制條例第十九條第一項固規定，犯該
條例第四條之罪者，其供犯罪所用或因犯罪所得之財物，均沒收
之，但不及於供犯罪預備之物。倘係供犯罪預備之物，以屬犯罪
行為人者為限，應依刑法第三十八條第一項第二款規定諭知沒收
。本件查獲之「空分裝袋七包」，縱為上訴人所有，但尚未使用
，係屬供預備犯罪使用之物，原判決依刑法第三十八條第一項第
二款規定諭知沒收，自屬正當合法。另扣案之「吸食管十二支」
，係上訴人供施用毒品所用之物，既非違禁物，亦非供犯本件販
賣第二級毒品所用之物，原判決不在本案內予以宣告沒收，仍無
違誤。末查刑事訴訟法所稱依法應於審判期日調查之證據，係指
與待證事實有重要關係，在客觀上顯有調查必要性之證據而言，
故其範圍並非漫無限制，必其證據與判斷待證事實之有無，具有
關連性，得據以推翻原判決所確認之事實，而為不同之認定，若
僅係枝節性問題，或所證明之事項已臻明瞭，當事人聲請調查之
證據，僅在延滯訴訟，甚或就同一證據再度聲請調查，自均欠缺
其調查之必要性，原審未依聲請為無益之調查，皆無違法可言。
上訴人販賣第二級毒品犯行，事證已臻明確，自無再對證人林坤
宏測謊或調查上訴人使用手機序號有無變更之必要，原審未為無
益之調查，尤無違法之處。上訴意旨置原判決上開明確論斷於不
顧，對原審取捨證據及證據證明力判斷之審判職權行使，任憑己
見，或就同一證據資料為相異之評價，或就不影響於判決本旨事
項再為事實上之爭辯，均與法律規定得為第三審上訴理由之違法
情形，不相適合，其上訴為違背法律上之程式，應予駁回。
據上論結，應依刑事訴訟法第三百九十五條前段，判決如主文。
中　　華　　民　　國　九十六　年　　一　　月　 十一 　日
                      最高法院刑事第二庭
                          審判長法官  紀　俊　乾
                                法官  黃　正　興
                                法官  陳　東　誥
                                法官  王　居　財
                                法官  陳　晴　教
      本件正本證明與原本無異
                                      書  記  官
中　　華　　民　　國　九十六　年　　一　　月　 十二 　日
                                                      Ｅ
